臺灣花蓮地方法院刑事判決　　　　　　　　　　　　　九十二年度簡上字第四二號
　　上　訴　人　臺灣花蓮地方法院檢察署檢察官
　　被　　　告　甲○○
右列上訴人因被告竊盜案件，不服本院花蓮簡易庭九十二年度花簡字第五八五號，中
華民國九十二年十一月十三日第一審判決（聲請簡易處刑案號：九十二年度偵字第二
二三五號）提起上訴，暨移
二七四八、二七七二號），本院判決如左：
    主  文
原判決撤銷。
甲○○連續踰越安全設備竊盜，累犯，處有期徒刑壹年貳月。
    事  實
一、甲○○前曾於民國九十年間犯竊盜罪，經法院判處有期徒刑八月確定，於九十一
    年間再犯侵占罪，經法院判處有期徒刑四月，於九十二年七月八月假釋付保護管
    束期滿接續執行完畢，猶不知悔改，竟基於意圖為自己不法所有之概括犯意，連
    續在下述時間、地點竊取他人之財物：
（一）於九十二年六月十六日上午十一時許，在花蓮縣新城鄉○○村○○街三四五巷
      三十一號前，趁王多助忘記拔取機車鑰匙之際，徒手竊取林阿娘所有，並轉借
      予王多助騎用之車牌號碼ＲＡＯ─一三五號輕型機車（機車上尚有王多助所有
      之安全帽一頂）。得手後，唯恐遭警查獲，旋即改懸掛ＷＷＦ─一二七號車牌
      （其於九十二年六月間某日，在花蓮縣新城鄉大漢村樹人一號大漢技術學術學
      院男生宿舍停車場前拾獲石凱文所有之車牌，所涉侵占遺失物犯行，業經本院
      判刑確定），並將ＲＡＯ─一三五號車牌，藏匿在花蓮縣新城鄉○○村○○街
      十五巷二號乙○○供其借住之前院木箱內。嗣於九十二年六月二十日十九時許
      ，在花蓮縣新城鄉○○村○○街十五巷口，為林阿娘及王多助發現上開失竊之
      ＲＡＯ─一三五號機車，報警後從機車內甲○○所遺留之履歷表循線查獲。之
      後，又於九十二年七月九日，在上開借住乙○○處所起出ＲＡＯ─一三五號機
      車車牌一面。
（二）於九十二年七月十八日下午十六時許，趁友人乙○○之父葉英雄有事外出之際
      ，在上開乙○○租屋處，徒手竊取乙○○所有之VCD影碟放映機一台（廠牌AOC
      、型號MVP－6900M；價值約新臺幣（下同）一千元），得手後於同日十八時許
      ，轉售予設於花蓮縣新城鄉○○村○○路二十號大漢中古電器回收店不知情之
      朱連義，得款一百元花用殆盡。
（三）九十二年十月九日凌晨三時十五分許，以爬窗方式無故侵入花蓮縣新城鄉○○
      村○○街六十九巷一弄三號丁○○住處（侵入住宅部分，未據告訴），惟恐發
      出聲響，先將其所穿著之外套脫下，並放置於該宅一樓客廳之沙發上，隨即再
      走往三樓著手竊取財物之際，恰為屋主丁○○聽聞聲響，查覺有異，游因見事
      跡敗露，即迅速逃離現場，而竊盜未遂，並於匆忙間遺留下放在一樓的外套，
      嗣經丁○○報警後從外套內甲○○之證件循線查獲。
（四）九十二年十月十三日上午六時許，打開未上鎖之窗戶，從窗戶侵入位於花蓮縣
      新城鄉○○村○○街十三巷十六號丙○○所經營之「池畔餐廳」，徒手竊取櫃
      台抽屜內丙○○所有之現金一萬二千元（紙鈔五百元面額二張、一百元面額二
      十張及零錢九千餘元），得款花用殆盡。
（五）九十二年十月十九日上午六時許，再從未上鎖之窗戶，從窗戶侵入上開池畔餐
      廳，徒手竊取櫃台抽屜內丙○○所有之零錢五百元，得款花用殆盡。
二、案經乙○○訴由花蓮縣警察局新城分局報請台灣花蓮地方法院檢查署檢察官聲請
    以簡易判決處刑及函請併案審理。
    理  由
一、右揭犯罪事實，業據被告甲○○於警詢、偵查及本院審理時中坦承不諱，核與證
    人林阿娘、王多助、石凱文、乙○○、朱連義、丁○○、丙○○於警詢中證述綦
    詳，並有車輛竊盜、車牌失竊資料個別查詢報表－查詢車輛認可資料一紙、贓證
    物品認領保管收據四張、照片十八幀、中華民國九十二年日出日沒時刻表一紙附
    卷可稽，足證被告自白核與事實相符，應堪採信，本件事證明確，被告犯行，堪
    予認定。
二、按窗戶係屬刑法第三百二十一條第一項第二款所謂之安全設備，本件被告自丁○○住處一樓窗戶侵入屋內，另自丙○○經營之餐廳之窗戶侵入行竊，顯已使該窗
    戶之安全設備失其防閑之效用，核被告事實欄一之（一）及（二）所為，係犯刑
    法第三百二十條第一項竊盜罪；事實欄一之（三）所為，係犯刑法第三百二十一
    條第二項、第一項第一款、第二款之夜間侵入住宅踰越安全設備竊盜未遂罪；事
    實欄一之（四）及（五）所為，係犯刑法第三百二十一條第一項第二款之踰越安
    全設備竊盜既遂罪。被告五次竊盜犯行，時間緊接，方法相同，觸犯基本構成要
    件相同之竊盜、加重竊盜未遂及加重竊盜既遂罪，顯係基於概括犯意為之，應依
    連續犯之規定論以加重竊盜即遂罪，並依法加重其刑。查被告有如事實欄所述之
    前科，此有臺灣高等法院被告全國前案紀錄表在卷可按，其於五年以內，再犯本
    件有期徒刑以上之罪，應論以累犯，並應依刑法第四十七條之規定，遞加重其刑
    。爰審酌被告有前揭犯罪前科，素行非佳，雖年富力壯，卻不思循正當合法途徑
    賺取財富，竟冀圖不勞而獲，不惟侵害人民財產權益，更嚴重破壞社會大眾安寧
    ，並審酌其犯罪之手段、竊取之財物價值多寡，以及犯罪後坦承犯行，態度良好
    等一切情狀，量處如主文所示之刑。被告另於九十二年八月九日及同年十月二十
    日凌晨一時許，連續在花蓮縣新城鄉○○路三九三號「水之都」網路咖啡店及同
    鄉○○村○○路一九二號十大書坊內，竊取何昱穎及柯冠宇所有之虛擬武器裝設
    備之電磁紀錄之犯行，就此部分業經本院以九十二年度訴字第二五八號判決有罪
    確定，稽之該案犯罪手法係利用被害人不備之際，盜用電腦並移轉虛擬武器裝設
    備予己之犯行，迴與本案係侵入被害人住處或屋外之財物，二者手法互異，顯不
    具有連續犯之關係，併予敘明。另查，原審法院以被告竊盜犯行明確，予以論罪
    科刑，固非無見，惟查，原審就主文認被告犯竊盜罪，但在事實、理由欄卻誤援
    用臺灣花蓮地方法院檢察署九十二年度偵字第二五八二號聲請簡易判決處刑書所
    記載之被告於九十二年十月二十八日十時許，無故侵入花蓮縣花蓮縣玲明珠住宅
    之案情，作為判決認定事實及理由，是主文與事實及理由有所矛盾及違法之處，
    且公訴人原聲請簡易判決處刑僅就事實欄一之（二）竊盜部分為聲請，漏未就其
    餘事實一之（一）、（三）、（四）及（五）部分之竊取財物犯行為聲請，惟此
    部分之犯行與聲請簡易判決處刑之犯罪事實，有裁判上一罪之連續犯關係，為起
    訴效力所及，本院亦自應併予審究，就此經上訴人執為上訴理由，指摘原判決不
    當，是檢察官上訴為有理由，自應由本院將原判決撤銷改判。
據上論斷，應依刑事訴訟法第四百五十五條之一第三項、第三百六十九條第一項前段
、第三百六十四條、第三百七十一條、第二百九十九條第一項前段，刑法第五十六條
、第三百二十一條第一項第二款、第四十七條，判決如主文。
本案經檢察官戊○○到庭執行職務
中      華      民      國    九十三    年      三      月     十一     日
                  臺灣花蓮地方法院刑事第一庭
                                  審判長法官  賴  淳  良
                                        法官  余  明  賢
                                        法官  李  豫  雙
右正本證明與原本無異。
本件不得上訴。
                                  法院書記官
中      華      民      國    九十三    年      三      月     十二     日
附錄本判決論罪之法律條文：
刑法第三百二十一條第一項第二款：
犯竊盜罪而有左列情形之一者，處六月以上五年以下有期徒刑：
二、毀越門扇、牆垣或其他安全設備而犯之者。
刑法第三百二十條：
意圖為自己或第三人不法之所有，而竊取他人之動產者，為竊盜罪，處五年以下有期
徒刑、拘役或五百元以下罰金。
意圖為自己或第三人不法之利益，而竊佔他人之不動產者，依前項之規定處斷。
前二項之未遂犯罰之。
